Config:
  hfst:
    Gen: ../../../src/generator-gt-norm.hfst
    Morph: ../../../src/analyser-gt-norm.hfst
  xerox:
    Gen: ../../../src/generator-gt-norm.xfst
    Morph: ../../../src/analyser-gt-norm.xfst
    App: lookup

Tests:

  Verb - t'ahlgúuhl - ENGLISH : # CLASS_UUHL_STEM_3

     t'ahlgúuhl+V+INTERR+PAST: t'ahlgwáalaa
     t'ahlgúuhl+V+INDIR+PAST: t'ahlgwáalaan
     t'ahlgúuhl+V+REL+EVID: t'ahlgwáalaas
     t'ahlgúuhl+V+PAST+NONFACT: t'ahlgwáalaa.ang
     t'ahlgúuhl+V+CERT+PRES: t'ahlgwáal'ahlanggang
     t'ahlgúuhl+V+CERT+PAST: t'ahlgwáal'ahlanggan
     t'ahlgúuhl+V+CERT+PAST+HAB: t'ahlgwáal'ahlanggiinii
     t'ahlgúuhl+V+CERT+REL: t'ahlgwáal'ahlans
     t'ahlgúuhl+V+INTS+PAST: t'ahlgwáalaa'ahlang
     t'ahlgúuhl+V+CONT: t'ahlgwáalaa'ahlanggaa
     t'ahlgúuhl+V+CTFACT+PRES: t'ahlgwáalaa'ahlanggang
     t'ahlgúuhl+V+RFLX: t'ahlgwáal'ahl

